臺灣高等法院刑事判決
                                   108年度上易字第2025號
上  訴  人
即  被  告  游坤運
上列上訴人即被告因竊盜案件，不服臺灣桃園地方法院108年度
易字第89號、第90號，中華民國108年6月20日第一審判決（起訴
案號：臺灣桃園地方檢察署107年度偵字第4945號），提起上訴
，本院判決如下：
    主  文
上訴駁回。
    事  實
一、游坤運、蕭世雄（經原審判處有期徒刑8月確定）、高德政
    （經臺灣桃園地方檢察署檢察官以108年度偵字第5265號、1
    08年度偵緝字第1413號聲請簡易判決處刑，現由臺灣桃園地
    方法院另案審理中）共同意圖為其等不法之所有，基於侵入
    住宅竊盜之犯意聯絡，由高德政負責策劃，先於民國106年1
    1月24日上午11時許至12時57分之間，由不詳之人持金屬製
    拔釘器破壞劉明星位於桃園市○○區○○○路000號住處之大門門
    鎖後（無證據證明游坤運、蕭世雄就攜帶兇器毀損大門部分
    有犯意聯絡），再由高德政指示蕭世雄與游坤運侵入上址徒
    手竊取木雕2尊、智慧型電視1台、蘋果桌上型電腦1台、樣
    品酒30瓶等財物，得手後再將該等財物均交付予高德政。
二、案經劉明星訴由桃園市政府警察局中壢分局報告臺灣桃園地
    方檢察署檢察官偵查起訴。
    理  由
一、認定犯罪事實所憑之證據及理由：
  ㈠上訴人即被告游坤運經本院合法傳喚，並未於本院審判期日
    到庭，惟前揭事實，業據被告於偵查、原審及本院準備程序
    時均坦承不諱（見107年度偵字第4945號偵查卷〈下稱偵卷〉
    第46至47頁、第81頁，原審107年度審易字第3127號卷第32
    至33頁，原審108年度易字第89號卷〈下稱原審易字卷〉第61
    至63頁、第70頁，本院卷第58頁），核與證人即告訴人劉明
    星於偵查及原審時、證人廖君評於警詢及偵查中、證人即同
    案被告蕭世雄於偵查及原審時證述情節相符（見偵卷第16頁
    、第46至47頁、第79至81頁、第100頁、第112至114頁，原
    審易字卷第61至63頁、第70頁），並有刑案現場勘察紀錄表
    、內政部警政署刑事警察局107年1月3日刑生字第106802061
    2號鑑定書、現場照片、告訴人手寫紀錄、存證信函草稿、
    告訴人與廖君評間之通訊軟體LINE對話紀錄截圖在卷可稽（
    見偵卷第18至23頁、第54頁、第122至145頁），足認被告任
    意性自白與事實相符，堪以採信。
  ㈡查告訴人之住宅係遭人持金屬製拔釘器破壞大門門鎖侵入而
    竊盜，除經告訴人劉明星證述在卷外（見偵卷第47頁），並
    有遺留於現場之拔釘器照片、門鎖遭破壞照片可證（見偵卷
    第21至23頁），然被告及蕭世雄均僅坦承侵入告訴人住處竊
    取財物，惟堅決否認以拔釘器破壞告訴人住處大門門鎖，辯
    稱到場時門就是開的，在現場就看到拔釘器等語，佐以現場
    查獲之金屬製拔釘器經員警採證而未獲任何跡證，有刑案現
    場勘察紀錄表可參，且綜觀卷內證據僅可知被告及蕭世雄均
    受高德政通知指示到場而為本案侵入住宅竊盜犯行，惟就攜
    帶兇器毀損大門部分，尚難認定被告及蕭世雄對此有所預見
    ，基於「罪證有疑，利於被告」原則，應認被告及蕭世雄僅
    就侵入住宅竊盜部分與高德政有犯意聯絡及行為分擔。
  ㈢本案事證明確，被告犯行堪以認定，應依法論科。
二、論罪：
  ㈠按行為後法律有變更者，適用行為時之法律，但行為後之法
    律有利於行為人者，適用最有利於行為人之法律，刑法第2
    條第1項定有明文。被告行為後，刑法第321條業於108年5月
    29日經總統公布修正施行，並自同年5月31日起生效。經比
    較修正前、後之法律，修正前刑法第321條之法定刑為「得
    併科新臺幣10萬元以下罰金」，修正後則提高為「得併科50
    萬元以下罰金」，是本案經新舊法比較之結果，應適用被告
    行為時且對被告較為有利之修正前舊法規定。
  ㈡核被告所為，係犯修正前刑法第321條第1項第1款之侵入住宅
    竊盜罪。被告與蕭世雄、高德政及不詳之人就本案侵入住宅
    竊盜犯行，有犯意聯絡及行為分擔，應論以共同正犯。復按
    刑法分則或刑法特別法中規定之結夥二人或三人以上之犯罪
    ，應以在場共同實施或在場參與分擔實施犯罪之人為限，不
    包括同謀共同正犯在內（最高法院76年台上字第7210號判決
    意旨參照）。被告及蕭世雄係依高德政指示，下手行竊告訴
    人住處內之財物，僅被告及蕭世雄2人在場實施，高德政並
    未於其等行竊時在場，自不該當刑法第321條第1項第4款「
    結夥3人以上」之加重要件，併予指明。
  ㈢累犯之說明：
  ⒈按二以上徒刑之執行，除數罪併罰，在所裁定之執行刑尚未
    全部執行完畢以前，各罪之宣告刑均不發生執行完畢之問題
    外，似宜以核准開始假釋之時間為基準，限於原各得獨立執
    行之刑，均尚未執行期滿，始有依刑法79條之1第1、2項規
    定，合併計算其最低應執行期間，同時合併計算其假釋後殘
    餘刑期之必要。倘假釋時，其中甲罪徒刑已執行期滿，則假
    釋之範圍應僅限於尚殘餘刑期之乙罪徒刑，其效力不及於甲
    罪徒刑。縱監獄將已執行期滿之甲罪徒刑與尚在執行之乙罪
    徒刑合併計算其假釋最低執行期間，亦不影響甲罪業已執行
    完畢之效力。上開放寬假釋應具備「最低執行期間」條件之
    權宜規定，應與累犯之規定，分別觀察與適用。併執行之徒
    刑，本係得各別獨立執行之刑，對刑法第47條累犯之規定，
    尚不得以前開規定另作例外之解釋，倘其中甲罪徒刑已執行
    期滿，縱因合併計算最低應執行期間而在乙罪徒刑執行中假
    釋者，於距甲罪徒刑期滿後之假釋期間再犯罪，即與累犯之
    構成要件相符，仍應以累犯論（最高法院103年度第1次刑事
    庭會議決議、103年度台非字第53號判決意旨參照）。
  ⒉查被告前因①施用毒品案件，經臺灣桃園地方法院以103年度
    審訴字第368號判決判處有期徒刑9月、6月確定；②妨害公務
    案件，經同法院以103年度壢簡字第421號判決判處有期徒刑
    3月確定，上開①、②案件，經同法院以104年度聲字第2970號
    裁定應執行有期徒刑1年5月確定（下稱第一執行案）。又因
    ③施用毒品案件，經同法院以104年度審訴緝字第71號判決判
    處有期徒刑10月確定；④施用毒品案件，經同法院以104年度
    審訴字第1668號判決判處有期徒刑9月、6月確定，上開③、④
    案件，經同法院以105年度聲字第1075號裁定應執行有期徒
    刑1年11月確定（下稱第二執行案）。第一執行案之執行期
    間自104年7月14日至105年8月22日，接續執行第二執行案，
    於106年7月7日縮短刑期假釋出監並付保護管束，嗣經撤銷
    假釋，執行所餘殘刑11月17日，於108年11月16日縮刑期滿
    執行完畢等情，有本院被告前案紀錄表可佐，上開第一、二
    執行案既經併同為原假釋刑期計算之基礎，且第一、二執行
    案係分別獨立執行、接續執行之關係，則第一執行案所示之
    刑於105年8月22日已執行完畢。其受有期徒刑之執行完畢後
    ，5年以內故意再犯本件有期徒刑以上之罪，合於刑法第47
    條第1項累犯規定之要件。
  ⒊審酌被告於第一執行案執行完畢後，旋即接續執行第二執行
    案，甫於106年7月7日假釋出監，理應產生警惕作用，避免
    再度犯罪，惟被告竟未生警惕，復於假釋期間故意再犯本案
    加重竊盜犯行，足見其有一定特別之惡性，對於刑罰之反應
    力顯較薄弱，且就本案被告所犯之罪最低本刑予以加重，尚
    不致使被告所受之刑罰超過其所應負擔之罪責，而造成對其
    人身自由過苛之侵害，參酌司法院釋字第775號解釋意旨，
    仍有加重法定最低本刑之必要，爰予加重其最低本刑。
三、駁回上訴之理由：原審經審理之結果，以被告就檢察官起訴
    之犯罪事實為有罪之陳述，裁定改依簡式審判程序審理，適
    用修正前刑法第321條第1項第1款、刑法第2條第1項前段、
    第28條、第47條第1項等規定，並審酌被告與蕭世雄任意竊
    取他人財物，輕忽他人之財產法益，惟被告犯後坦承犯行，
    態度尚可，然迄今尚未與告訴人和解，兼衡被告犯罪動機、
    目的、手段、生活狀況、品行及智識程度等一切情狀，量處
    有期徒刑8月。就沒收部分並說明：被告及蕭世雄業將竊取
    之財物交予高德政，檢察官復未舉證證明被告因本案犯行而
    自高德政處實際分得犯罪所得，無從為犯罪所得沒收之宣告
    ，又未扣案之拔釘器，並非被告所有，被告亦無事實上之處
    分權，不得宣告沒收。經核其認事用法並無違誤，量刑及沒
    收之諭知亦屬妥適。被告提起上訴，請求從輕量刑云云，然
    原判決業已審酌被告犯罪之動機、目的、手段、犯罪情節及
    犯後態度等一切情狀，其本於事實審之裁量職權所為之量刑
    ，並無失之過重或其他裁量不當之情，自無再予減輕之餘地
    。從而被告上訴為無理由，應予駁回上訴。
四、被告經合法傳喚無正當理由不到庭，爰不待其陳述逕行判決
    。
據上論斷，應依刑事訴訟法第368條、第371條，判決如主文。
本案經檢察官彭師佑提起公訴，檢察官侯千姬到庭執行職務。
中    華    民    國    108   年    12    月    31    日
                  刑事第九庭審判長法  官  潘翠雪
                                  法  官  陳俞婷
                                  法  官  林庚棟
以上正本證明與原本無異。
不得上訴。
                                  書記官  彭威翔
中    華    民    國    108   年    12    月    31    日
附錄本案論罪科刑法條全文
中華民國刑法第321條（修正前）
犯竊盜罪而有下列情形之一者，處6月以上、5年以下有期徒刑，
得併科新臺幣10萬元以下罰金：
一、侵入住宅或有人居住之建築物、船艦或隱匿其內而犯之者。
二、毀越門扇、牆垣或其他安全設備而犯之者。
三、攜帶兇器而犯之者。
四、結夥三人以上而犯之者。
五、乘火災、水災或其他災害之際而犯之者。
六、在車站、埠頭、航空站或其他供水、陸、空公眾運輸之舟、
    車、航空機內而犯之者。
前項之未遂犯罰之。